臺灣高等法院高雄分院刑事判決　　　　 96年度上易字第459號
上　訴　人
即　被　告　乙○○
上列上訴人因恐嚇等案件，不服臺灣高雄地方法院96年度易字第
839 號中華民國96年4 月9 日第一審判決（起訴案號：臺灣高雄
地方法院檢察署95年度偵字第32814 號），提起上訴，本院判決
如下：
    主  文
上訴駁回。
    事  實
一、乙○○與甲○○前於民國87年6 月5 日離婚，兩人為家庭暴
    力防治法第3 條第1 款之家庭成員。詎乙○○竟因其父與甲
    ○○間之財產糾紛，便基於恐嚇、公然侮辱之犯意：
  (一)於95年8 月23日凌晨0 時59分、下午4 時18分，在不詳地點
    ，接連2 次以其所持用之門號0000000000號行動電話，傳送
    「錢不還事情不會就此沒事，我的手段你應該了解！我現在
    是無根的人，要怎樣是妳自己難看，錢立刻還不然有些事死
    老頭會知道！死賤人！」等語，以加害生命、身體、名譽、
    財產內容之事至甲○○所有門號0000000000行動電話內，恐
    嚇甲○○，使其心生畏懼，致生危害於安全。
  (二)於95年8 月26日晚上7 時21分，在不詳地點，以上揭行動電
    話，傳送「…既然妳都可以不要臉到極點，就別說我用什麼
    手段去向妳要這筆錢，也別說妳沒錢什麼的…不還你只會日
    子越來越難過而已這也都是妳自己做得來的，3 天內妳看要
    怎麼處理，不然妳就自己看著辦」等語，以加害生命、身體
    、財產內容之事至甲○○前揭行動電話，恐嚇甲○○，使其
    心生畏懼，致生危害於安全。
  (三)於95年8 月29日凌晨0 時56分，在不詳地點，復以上揭行動
    電話，傳送「…既然妳都可以不要臉到極點，就別說我用什
    麼手段去向妳要這筆錢…別以為還本金就沒事了…這筆錢妳
    沒辦法不拿出來，不然妳只會更痛苦而已…3 天內妳看要怎
    麼處理，不然妳就自己看著辦」等語，以加害生命、身體、
    財產內容之事至甲○○前揭行動電話，恐嚇甲○○，使其心
    生畏懼，致生危害於安全。
  (四)於95年8 月22日，在甲○○址設高雄市苓雅區○○○路77號
    4 樓之工作場所「高雄市政府建設局市場管理處」，向甲○
    ○公然侮辱「幹！」等語。
二、案經甲○○訴由臺灣高雄地方法院檢察署檢察官偵辦起訴。
    理  由
壹、程序方面：
一、按被告以外之人（包括證人、鑑定人、告訴人、被害人及共
    同被告等）於審判外之陳述雖不符刑事訴訟法第159 條之1
    至之4 等四條之規定，而經當事人於審判程序同意作為證據
    ，法院審酌該言詞陳述或書面陳述作成時之情況，認為適當
    者，亦得為證據；當事人、代理人或辯護人於法院調查證據
    時，知有刑事訴訟法第159 條第1 項不得為證據之情形，而
    未於言詞辯論終結前聲明異議者，視為有前項之同意，刑事
    訴訟法第159 條之5 定有明文。立法意旨在於傳聞證據未經
    當事人之反對詰問予以核實，原則上先予排除。惟若當事人
    已放棄反對詰問權，於審判程序中表明同意該等傳聞證據可
    作為證據；或於言詞辯論終結前未聲明異議，基於尊重當事
    人對傳聞證據之處分權，及證據資料愈豐富，愈有助於真實
    發見之理念，且強化言詞辯論主義，使訴訟程序得以順暢進
    行，上開傳聞證據亦均具有證據能力。本件證人蘇秀香、證
    人即告訴人甲○○於檢察官偵訊之證述內容，及被告傳送給
    告訴人甲○○之簡訊照片，業經當事人於本院準備程序明示
    同意作為證據，本院審酌上開筆錄作成時，較無人情施壓或
    干擾，亦無不當取供之情形，簡訊照片之取得亦無不法，認
    為以之作為本案之證據亦屬適當，是其等於偵查中之筆錄證
    言及簡訊照片自具有證據能力。
二、傳聞法則乃對於被告以外之人於審判外之言詞或書面陳述，
    亦即針對被告以外之人於審判外以言詞或書面所為之供述證
    據而為規範。卷附之簡訊照片，乃以科學、機械之方式，對
    於所拍攝內容所為忠實且正確之記錄，上開照片在性質上亦
    非供述證據，無刑事訴訟法第159 條第1 項規定之適用。
貳、實體方面：
一、訊據上訴人即被告乙○○對於上揭犯行均坦承不諱，於原審
    法院審理時亦同此供承無異，核與證人蘇秀香於檢察官偵訊
    時之證述情節相符（見95年度他字第7951號卷第9 頁、第32
    頁），復有告訴人甲○○所持門號0000000000號行動電話簡
    訊照片存卷足憑（見95年度他字第7951號卷第21-23 頁），
    按被告之自白，非出於強暴、脅迫、利誘、詐欺、疲勞訊問
    、違法羈押或其他不當方法，且與事實相符者，得為證據，
    刑事訴訟法第156 第1 項定有明文。亦即被告之自白係出於
    自由意思，且與事實相符者，即有證據能力，本件被告迭次
    自白傳送加害生命、身體、名譽、財產內容之簡訊恐嚇告訴
    人，使其心生畏懼，致生危害於安全，及公然侮辱告訴人。
    係出於自由意志，自得採為本件判決之基礎。綜合上揭各事
    證資料研析，被告之自白與事實相符，應堪採信，被告雖辯
    稱「告訴人只憑我一句我說『幹！』就告我，這只是我的口
    頭語。恐嚇罪部分只憑簡訊就說我危害他的安全，我不知道
    我如何危害他的安全。」云云。核屬卸責之詞，不足採信。
    本件各案事證明確，被告上開恐嚇危害安全及公然侮辱犯行
    ，均堪以認定。
二、按家庭暴力者，謂家庭成員間實施身體或精神上不法侵害之
    行為；又家庭暴力罪者，謂家庭成員間故意實施家庭暴力行
    為而成立其他法律所規定之犯罪，家庭暴力防治法第2 條第
    1 項、第2 項定有明文。被告乙○○與告訴人係前配偶關係
    ，有戶籍資料1 紙在卷可憑（見95年度他字第7951號卷第5
    頁），屬家庭暴力防治法第3 條第1 款規定之家庭成員關係
    ，而被告對告訴人所為恐嚇危害安全及公然侮辱之行為，已
    屬家庭成員間實施身體或精神上不法侵害之行為，即為家庭
    暴力防治法第2 條第1 項之家庭暴力，且構成刑法第305 條
    、第309 條之恐嚇危害安全及公然侮辱罪，惟因家庭暴力防
    治法之上開規定並無罰則之規定，應依刑法第305 條、第30
    9 條恐嚇危害安全罪及公然侮辱罪之規定予以論罪科刑。至
    檢察官於論罪法條雖漏列家庭暴力法之規定，固有未合，爰
    予補正。又被告基於同一恐嚇危害安全之犯意，於95年8 月
    23日當天，接續於凌晨0 時59分、下午4 時18分發送同一內
    容之恐嚇簡訊至告訴人行動電話，係以一行為侵害同一法益
    ，為接續犯，僅成立一罪。被告先後於95年8 月23日、同年
    月26日、29日所犯恐嚇危害安全及公然侮辱罪間，犯意個別
    ，行為互殊，應分論併罰之。
三、原審依刑法第305 條、第309 條第1 項、第41條第1 項前段
    、第51條第6 款，刑法施行法第1 條之1 ，並審酌被告與告
    訴人原為夫妻關係，因財產問題，以言語恐嚇，並至告訴人
    工作場所以髒話公然辱罵告訴人，被告犯後坦承犯行等一切
    情狀，分別量處公然侮辱拘役10日，恐嚇危害安全三罪，各
    處拘役30日，裁判確定前犯數罪，依法定其應執行之刑，為
    拘役90日。並均依法諭知如易科罰金，各以新台幣2,000 元
    折算1 日之折算標準。認事用法尚無不合，量刑亦稱妥適，
    被告上訴意旨對於事實均不否認，惟否認構成犯罪，空言指
    摘原判決不當，並無可取，為無理由，應予駁回。
據上論斷，應依刑事訴訟法第368條，判決如主文。
本案經檢察官邱榮藏到庭執行職務。
中　　華　　民　　國　　96　　年　　6 　　月　　21　　日
                  刑事第二庭  審判長法  官  林正雄
                                    法  官  黃壽燕
                                    法  官  陳啟造
以上正本證明與原本無異。
不得上訴。
中　　華　　民　　國　　96　　年　　6 　　月　　21　　日
                                    書記官  彭筱瑗
附錄本判決論罪科刑法條：
中華民國刑法第305 條
（恐嚇危害安全罪）
以加害生命、身體、自由、名譽、財產之事，恐嚇他人致生危害
於安全者，處2 年以下有期徒刑、拘役或3 百元以下罰金。
中華民國刑法第309 條
（公然侮辱罪）
公然侮辱人者，處拘役或3 百元以下罰金。
以強暴犯前項之罪者，處1 年以下有期徒刑、拘役或5 百元以下
罰金。
